

GIAN PIERO VASQUEZ PUENTE

DESARROLLADOR WEB FULL STACK ANGULAR | LARAVEL

Bachiller de la carrera de Ingeniería de Sistemas e Informática de la Universidad Tecnológica del Perú, me especializo en el Desarrollo Web tanto del front y back, cuento con experiencia de 2 años en el diseño, desarrollo y mantenimiento de aplicaciones web personalizadas para una variedad de clientes, manejo las tecnologías Angular, Laravel además de conocimiento agregados en PHP, JavaScript, TypeScript, APIS REST, SQL Server, MySQL y del idioma inglés.

DATOS DE CONTACTO

CELULAR: 993 761 184

CORREO: gianpvp99@gmail.com

LINKEDIN:

https://www.linkedin.com/in/gianpvp

99

PORTAFOLIO WEB:

https://gianpierovasquez.cloud/

HABILIDADES TÉCNICAS - SKILLS

Nivel Avanzando: HTML, CSS, JQuery, Bootstrap, Ajax, Angular, PHP 8, JavaScript.

Nivel Intermedio: SQL Server, MYSQL, Power Bi, Laravel y APIS REST.

EXPERIENCIA LABORAL

ISI GROUP S.A.C, Abril 2023 - Actualidad

Es una empresa líder en consultoría de tecnología de la información que se especializa en brindar soluciones innovadoras y estratégicas a empresas de diversos sectores industriales. Con una sólida trayectoria en el mercado se ha destacado por ofrecer servicios de consultoría de alta calidad que impulsan el éxito tecnológico a sus clientes.

Desarrollador Web Junior - Full Stack (Angular y Laravel)

- Realicé diseño, desarrollo y mantenimiento de aplicaciones utilizando las tecnologías Angular, Laravel, SQL Server y seguimiento de APIS REST con C#.NET.
- Desarrollé soluciones personalizadas para clientes, instalando y configurando VPS en la Nube, gestionando el dominio y archivos en un servidor usando el programa IIS.
- Colaboré con el equipo de frontend para la integración de los componentes de la aplicación con el backend y con el equipo de control de calidad para las pruebas de funcionalidad utilizando la metodología SCRUM.
- Gestioné el mantenimiento del hosting y la optimización de la base de datos MySQL de ISIGROUP.

FreeLancer, Mar 2022 - Dic 2022

Es el mercado más grande de freelancing y crowdsourcing del mundo, tanto por cantidad de usuarios como de proyectos, donde las empresas pueden contratar FreeLancer para trabajar en áreas como desarrollo de software, ingreso de datos, marketing, ingeniería, entre otros.

Independiente Desarrollador Web - Backend

- Diseñé un ecommerce para un negocio que vende productos tecnológicos y electrodomésticos, logrando aumentar las ventas en un 30%.
- Desarrollé y actualicé módulos complejos en una Clínica Privada.
- Implementé una aplicación web para el control de inventario y ventas en una Farmacia.
- Realicé landing pages interactivos para pequeñas empresas con el fin de convertir los visitantes en Leads.

EDUCACIÓN

Universidad Tecnológica del Perú, Ene 2017 - 2023

Egresado y Bachiller en la carrera de Ingeniería de Sistemas e

INF. ADICIONAL - CERTIFICADOS

- · Manejo de Ingles a Nivel Básico, UTP 2019.
- Manejo sistemas de gestión de contenidos como WordPress.
- Certificado de Sistemas POS Inventarios PHP 8 y ventas, **UDEMY2022**.
- Certificado de Scrum Fundamentals SFCTM, SCRUMstudy 2022.
- Certificado de Desarrollo de Software, MICROSOFT Y LINKENDIN 2023.
- Certificado de Google Analytics, GOOGLE 2023.
- Certificado en manejo de SQL SERVER, UDEMY 2023